---
title: "COVID-19 in Russia, daily report"
output: html_document
---

**Коронавирус в России.** Графический update на **`r daily.timestamp$V1`**. Суммарное число зарегистрированных случаев по России ~ **`r round(covid.2019.ru.i.dyn.tt$RUS.CS[nrow(covid.2019.ru.i.dyn.tt)]/1000, 2)`** тыс. Прирост за сутки -- **`r round(covid.2019.ru.i.dyn.tt$RUS.newcases[nrow(covid.2019.ru.i.dyn.tt)]/1000, 2)`** тыс. Суммарное по Москве -- **`r round(covid.2019.ru.dyn.tot$"Moscow"$CS.i[nrow(covid.2019.ru.dyn.tot$"Moscow")]/1000, 2)`** тыс., по Петербургу -- **`r round(covid.2019.ru.dyn.tot$"St. Petersburg"$CS.i[nrow(covid.2019.ru.dyn.tot$"St. Petersburg")]/1000, 2)`** тыс. 

**Лидеры по абсолютному приросту за сутки** (помимо Москвы и Московской обл.): 

```{r results='asis', echo = FALSE}
knitr::kable(incr.abs.t, caption="")
```

**Худшие показатели периода удвоения**. Рост в регионах настолько замедлился, что теперь для демонстрации худших показателей отобраны регионы с периодом удвоения менее **семи (!)** (по среднему приросту за последние семь дней): 

```{r results='asis', echo = FALSE}
knitr::kable(dt.worst, caption="")
```

**Лучшие показатели периода удвоения**, более пяти недель (по среднему приросту за последние семь дней): 

```{r results='asis', echo = FALSE}
knitr::kable(dt.best, caption="")
```

**В этой записи помимо обзорных графиков публикую четыре экстраполяции (для России в целом, России без столичных регионов, Москвы и Петербурга).**

**Техническое.** В виду многочисленности графиков по регионам, отсылаю за ними к папкам в репозитории. 

**Прямые ссылки:**

* < https://github.com/alexei-kouprianov/COVID.2019.ru/tree/master/plots/regions >
* < https://github.com/alexei-kouprianov/COVID.2019.ru/tree/master/plots/regions/race >
* < https://github.com/alexei-kouprianov/COVID.2019.ru/tree/master/plots/regions/rdi >
* < https://github.com/alexei-kouprianov/COVID.2019.ru/tree/master/plots/regions/rdi.race >

**Скрипт и данные.** < https://github.com/alexei-kouprianov/COVID.2019.ru >
